【裁判字號】    99,交易,84
【裁判日期】    990930
【裁判案由】    過失傷害
【裁判全文】
臺灣宜蘭地方法院刑事判決              99年度交易字第84號
公  訴  人  臺灣宜蘭地方法院檢察署檢察官
被      告  乙○○
上列被告因過失傷害案件，經檢察官提起公訴（99年度偵字第24
8號），本院判決如下：
    主  文
乙○○犯過失傷害致人重傷罪，處有期徒刑參月，如易科罰金，
以新臺幣壹仟元折算壹日。
    犯 罪 事 實
一、乙○○明知無駕駛執照者，不得駕車行駛，竟於民國98年4
    月16日15時21分許，無照駕駛車牌號碼0012-UT號自用小客
    車，沿宜蘭縣宜蘭市○○路由東往西方向行駛，至宜蘭市○
    ○路99號前，本應依該路段限速每小時50公里以下之規定，
    且應注意車前狀況，隨時採取必要之安全措施。而依當時天
    候晴，光線為日間自然光線，路面為柏油路面、乾燥、無缺
    陷、無障礙物，視距良好，並無不能注意之情事，竟疏未注
    意上開事項，以時速約60餘公里之速度超速行駛，致追撞同
    向行駛在前由石圳銅騎乘之腳踏車後板架。石圳銅因此倒地
    ，受有創傷性雙側腦出血併硬腦膜下積水，續發性水腦症、
    枕骨骨折與顴骨骨折、左眉與左手肘撕裂傷、左膝與頭皮擦
    傷，且達於嚴重喪失智能之重大難治之重傷害。乙○○於肇
    事後旋即以電話方式報警處理，並向前往現場處理之警員承
    認肇事，自首而接受裁判。
二、案經石圳銅之子甲○○代行告訴暨宜蘭縣政府警察局宜蘭分
    局報告臺灣宜蘭地方法院檢察署檢察官偵查起訴。
    理  由
一、按被告以外之人於審判外之陳述，雖不符刑事訴訟法第159
    條之1至第159條之4之規定，而經當事人於審判程序同意作
    為證據，法院審酌該言詞陳述或書面陳述作成時之情況，認
    為適當者，亦得為證據，刑事訴訟法第159條之5第1項定有
    明文。經查，下列所引被告乙○○以外之人於審判外之言詞
    及書面陳述，雖屬傳聞證據，但檢察官及被告於本院審判期
    日中，均同意此部分之證據有證據能力，本院審酌上開證據
    資料製作時之情況，尚無違法不當及證明力明顯過低之瑕疵
    ，亦認為以之作為證據應屬適當，依前開刑事訴訟法第159
    條之5規定，認前揭證據資料均有證據能力。
二、訊據被告乙○○對於上揭犯罪事實坦承不諱，核與代行告訴
    人甲○○指訴情節相符，並有道路交通事故現場圖、道路交
    通事故調查報告表(一)、(二)各1份、現場照片25幀、國立陽明
    大學附設醫院出具之診斷證明書1份、該醫院99年4月14日陽
    大附醫歷字第0990000693號函附病患就醫摘要回覆單、99年
    6月22日陽大附醫歷字第0990004033號函附病患就醫摘要回
    覆單各1份附卷可稽。按行車速度，依速限標誌或標線之規
    定，無速限標誌或標線者，行車時速原則不得超過50公里；
    汽車行駛時，駕駛人應注意車前狀況及兩車併行之間隔，並
    隨時採取必要之安全措施，道路交通安全規則第93條第1項1
    款、第94條第3項分別定有明文。被告於上開時、地駕車，
    本應遵守上述交通安全規則之規定，且依卷附道路交通事故
    調查報告表(一)所載，本案車禍事故發生當時天候晴、光線為
    日間自然光線、柏油路面乾燥、無缺陷、無障礙物、視距良
    好等情狀，並無不能注意之情事，詎被告竟疏未注意，因而
    肇事，被告就車禍之發生應有過失至明，本件經送臺灣省基
    宜區車輛行車事故鑑定委員會鑑定，亦同此認定，有鑑定意
    見書可參。又被害人石圳銅確因本件車禍而受有如犯罪事實
    欄所示之傷害，其嚴重喪失智能，已達刑法第10條第4項第6
    款規定之於身體有重大難治傷害之重傷害程度，被害人所受
    之重傷害確實因本件車禍所致，故被告過失駕車肇事之行為
    ，與被害人受傷之結果間，具有相當因果關係。綜上所述，
    足認被告之自白與事實相符，本件事證明確，被告犯行洵堪
    認定，應予依法論科。
三、核被告所為，係犯刑法第284條第1項後段之過失傷害致人重
    傷罪。被告無駕駛執照而駕車，因而致被害人受傷，應依道
    路交通管理處罰條例第86條第1項規定加重其刑。被告在肇
    事後旋即以電話方式報警，並向前往現場處理之警員承認肇
    事自首而接受裁判，有自首情形紀錄表1份在卷可考，符合
    自首之要件，爰依刑法第62條前段之規定減輕其刑，並依法
    先加後減。爰審酌被告本件過失程度、被害人所受傷害情況
    ，及被告犯罪後坦承犯行，並與代行告訴人達成和解，經代
    行告訴人撤回告訴（惟依規定不生撤回之效力）等一切情狀
    ，量處如主文所示之刑，並諭知易科罰金之折算標準。
據上論斷，應依刑事訴訟法第299條第1項前段，刑法第284條第1
項後段、第41條第1項前段、第62條前段，道路交通管理處罰條
例第86條第1項，刑法施行法第1條之1，判決如主文。
本案經檢察官張立言到庭執行職務
中    華    民    國    99    年    9     月    30    日
                  刑事第四庭法  官  鄧晴馨
上正本證明與原本無異。
如不服本判決，應於收受送達後10日內向本院提出上訴狀（應附
繕本）。其未敘述上訴理由，應於上訴期間屆滿後20日內補提理
由書狀於本院，上訴於臺灣高等法院。
                            書記官  林怡君
中    華    民    國    99    年    9     月    30    日
本案論罪科刑主要法條：
中華民國刑法第284條第1項
因過失傷害人者，處6月以下有期徒刑、拘役或5百元以下罰金，
致重傷者，處1年以下有期徒刑、拘役或5百元以下罰金。

司法院資訊處製作；財團法人民間司法改革基金會備份。
